ru: Уровень силы совместимой химической обработки: Экстра сильный; Дети; Умеренный; Профессиональный; Обычные; Для чувствительной кожи головы; Супер; Другой
fi: Yhteensopivan kemiallisen käsittelyn vahvuustaso: Ekstra vahva; Lapset; Lievä; Ammattilaiskoulutus; Tavallinen; Herkälle päänahalle; Super; Muu
zh-CN: 兼容的化学处理强度水平: 超强型; 儿童; 温和; 专业学校; 常规; 敏感头皮型; 超大; 其他
vi: Mức độ mạnh xử lý hóa chất tương thích: Siêu mạnh; Trẻ em; Dịu nhẹ; Chuyên nghiệp; Thường; Da đầu nhạy cảm; Siêu; Khác
nb: Kompatibel kjemisk behandlingsstyrkenivå: Ekstra styrke; Barn; Mild; Yrkesskole; Vanlig; Sensitiv hodebunn; Super; Annet
hr-HR: Razina jačine kompatibilnog kemijskog tretmana: Ekstra jaka; Djeca; Blago; Profesionalac; Regularni; Za osjetljivo vlasište; Super; Ostalo
fr: Niveau de concentration compatible pour le traitement chimique: Force extra; Enfants; Modéré; Professionnel; Normal; Cuir chevelu sensible; Super; Autre
th: ระดับความแรงของการรักษาทางเคมีที่เข้ากันได้: ความแรงพิเศษ; เด็ก; อ่อน; วิชาชีพ; ธรรมดา; สำหรับหนังศีรษะแพ้ง่าย; ซูเปอร์; อื่นๆ
pl: Kompatybilny poziom mocy preparatu chemicznego: Ekstra mocny; Dzieci; Delikatny; Specjalista; Zwyczajna; Dla wrażliwej skóry głowy; Super; Inne
da: Kompatibelt kemisk behandlingsstyrkeniveau: Ekstra styrke; Børn; Mild; Professional; Almindelig; Følsom hovedbund; Super; Andet
bg-BG: Съвместимо ниво на сила на химическо третиране: Екстра сила; Деца; Леко; Професионална; Обикновена; Чувствителен скалп; Супер; Други
it: Livello di forza del trattamento chimico compatibile: Extra forte; Bambini; Intensità lieve; Professionale; Regular; Cuoio capelluto sensibile; Super; Altro
hu: Kompatibilis kémiai kezelés erősségi szintje: Extra erős; Gyermek; Enyhe; Professzionális; Normál; Érzékeny fejbőr; Szuper; Egyéb
lt-LT: Suderinamos cheminės priemonės stiprumo lygis: Ypač stipri; Vaikams; Šiltas; Profesionali; Įprasti; Jautriai galvos odai; Super; Kita
en: Compatible chemical treatment strength level: Extra strength; Kids; Mild; Professional; Regular; Sensitive scalp; Super; Other
sv: Kompatibel styrkenivå för kemisk behandling: Extra stark; Barn; Mild; Professionella; Vanligt; Känslig hårbotten; Super; Övrigt
pt-PT: Nível de intensidade do tratamento químico compatível: Força extra; Crianças; Ameno; Profissionais; Normal; Couro cabeludo sensível; Super; Outro
de: Kompatible chemische Behandlungsstärke: Extra stark; Kinder; Leicht; Professionell; Normal; Empfindliche Kopfhaut; Super; Sonstiges
ja: 対応化学処理強度レベル: エクストラストレングス; キッズ; マイルド; プロ; レギュラー; 敏感頭皮; スーパー; その他
pt-BR: Nível de força do tratamento químico compatível: Extra forte; Crianças; Ameno; Profissional; Regular; Couro cabeludo sensível; Super; Outro
ko: 호환 가능한 화학 처리 강도 수준: 엑스트라 스트렝스; 어린이; 마일드; 전문가; 레귤러; 민감한 두피용; 슈퍼; 기타
el: Συμβατό επίπεδο ισχύος χημικής επεξεργασίας: Έξτρα δύναμη; Παιδιά; Ήπιο; Επαγγελματική; Κανονική; Ευαίσθητο τριχωτό; Μέγιστη; Άλλο
zh-TW: 相容化學處理強度: 加強型; 兒童; 輕微; 職業; 一般; 敏感頭皮專用; 良好的; 其他
sl-SI: Priporočena jakost kemične obdelave: Ekstra močna; Otroci; Blago; Profesionalno; Običajna; Za občutljivo lasišče; Izjemno močna; Drugo
nl: Compatibel chemisch behandelingssterkteniveau: Extra sterk; Kinderen; Mild; Vakonderwijs; Normaal; Gevoelige hoofdhuid; Super; Andere
sk-SK: Úroveň intenzity kompatibilného chemického ošetrenia: Extra silná; Deti; Mierny; Profesionálny; Bežný; Pre citlivú pokožku hlavy; Super; Iné
tr: Uyumlu kimyasal işlem güç seviyesi: Ekstra güçlü; Çocuklar; Ilık; Profesyonel; Normal; Hassas saç derisi; Süper; Diğer
cs: Úroveň síly kompatibilní chemické úpravy: Extra silná; Děti; Jemné; Profesionál; Běžná; Pro citlivou pokožku hlavy; Super; Jiné
ro-RO: Nivel de putere tratament chimic compatibil: Extra-puternic; Copii; Ușor; Profesional; Normală; Scalp sensibil; Super; Altele
es: Nivel de fuerza del tratamiento químico compatible: Fuerza extra; Niños; Suave; Profesional; Regular; Cuero cabelludo sensible; Súper; Otros